1. Ensure proper subject-verb-object (SVO) structure.
   Example: "මම පොතක් කියවමි." is correct. Avoid: "මම කියවමි පොතක්."

2. Avoid redundant particles such as "ක්", "ම", and "ක්වෙ." Use minimal particles.
   Example: "පොතක් කියවමි." is preferred over "පොතක් කියවමිනි."

3. Use correct verb conjugation depending on tense.
   Example: Present: "කැවිමි" Past: "කෑවෙමි" Future: "කනවා."

4. Keep sentence length concise. Break long sentences into simpler parts.
   Example: "මම පොත් දෙකක් කියවා පාඩම් ලිවිය." is preferred over "මම පොත් දෙකක් කියවා සිටිමි එසේ මට පාඩම් ලිවිය."

5. Proper spacing between words is critical.
   Example: Avoid: "මමපොතක්." Correct: "මම පොතක්."

6. Ensure proper verb ending according to subject type across all tenses:

	Present Tense:

	First Person Singular (මම): ends with මි
	Correct: "මම යමි" (I go)
	Incorrect: "මම යයි"
	First Person Plural (අපි): ends with මු
	Correct: "අපි යමු" (We go)
	Incorrect: "අපි යමි"
	Third Person Singular (ඔහු/ඇය): ends with යි
	Correct: "ඔහු/ඇය යයි" (He/She goes)
	Incorrect: "ඔහු යමි"
	Third Person Plural (ඔවුන්): ends with ති
	Correct: "ඔවුන් යති" (They go)
	Incorrect: "ඔවුන් යයි"

	Past Tense:

	First Person Singular (මම): ends with ෙමි
	Correct: "මම ගියෙමි" (I went)
	Incorrect: "මම ගියා"
	First Person Plural (අපි): ends with ෙමු
	Correct: "අපි ගියෙමු" (We went)
	Incorrect: "අපි ගියෙමි"
	Third Person Singular Male (ඔහු): ends with ේය
	Correct: "ඔහු ගියේය" (He went)
	Incorrect: "ඔහු ගියෙමි"
	Third Person Singular Female (ඇය): ends with ාය
	Correct: "ඇය ගියාය" (She went)
	Incorrect: "ඇය ගියේය"
	Third Person Plural (ඔවුන්): ends with ෝය
	Correct: "ඔවුන් ගියෝය" (They went)
	Incorrect: "ඔවුන් ගියේය"

	Future Tense:

	First Person Singular (මම): ends with න්නෙමි
	Correct: "මම යන්නෙමි" (I will go)
	Incorrect: "මම යාවි"
	First Person Plural (අපි): ends with න්නෙමු
	Correct: "අපි යන්නෙමු" (We will go)
	Incorrect: "අපි යන්නෙමි"
	Third Person Singular (ඔහු/ඇය): ends with ාවි
	Correct: "ඔහු/ඇය යාවි" (He/She will go)
	Incorrect: "ඔහු යන්නෙමි"
	Third Person Plural (ඔවුන්): ends with ාවිත්
	Correct: "ඔවුන් යාවිත්" (They will go)
	Incorrect: "ඔවුන් යාවි"